【裁判字號】    98,消債抗,42
【裁判日期】    980527
【裁判案由】    更生事件
【裁判全文】
臺灣板橋地方法院民事裁定            98年度消債抗字第42號
抗  告  人  甲○○
上列抗告人因消費者債務清理事件聲請更生，對於中華民國98年
2 月2 日本院97年度消債更字第2041號民事裁定，提起抗告，本
院合議庭裁定如下：
    主  文
原裁定廢棄。
    理  由
一、本件抗告意旨略以：抗告人於收受原審裁定命於10有補正郵
    務送達費新臺幣（下同）4,420 元、鑑定費用2,000 元、因
    不可歸責於己之事由致履行有重大困難之證明文件、民國95
    年與銀行協商成立之完整資料、聲請前2 年財產變動狀況、
    有無雙務契約尚未履行完畢、有無附條件買賣尚未付清價金
    、於安麗日用品股份有限公司執行業務期間之每月銷售額、
    財產及收入狀況說明書、聲請前5 年之勞工保險投保資料表
    、應受扶養人陳鈺奇必要生活費用之數額及其計算方法暨陳
    鈺奇之生父陳棟傾詳細年籍資料、94年度綜合所得稅各類所
    得資料清單等事項，其已於97年12月31日具狀陳報上列事項
    並檢陳資料以郵寄方式寄至鈞院，鈞院於98年1 月5 日收受
    ，其併於同日親至鈞院繳納郵務送達費4,420 元及鑑定費用
    2,000 元，則原審以抗告人未依限補正為由裁定駁回其聲請
    之聲請，自有違誤，為此提起本件抗告，並請求廢棄原裁定
    等語。
二、按聲請更生或清算不合程式或不備其他要件，法院應以裁定
    駁回之，但其情形可以補正者，法院應定期間先命補正，消
    費者債務清理條例第8 條定有明文。復按聲請更生或清算，
    徵收聲請費1,000 元，郵務送達費及法院人員之差旅費不另
    徵收，但所需費用超過應徵收之聲請費者，其超過部份，依
    實支數計算徵收之；前項所需費用及進行更生或清算程序之
    必要費用，法院得酌定相當金額，定期命聲請人預納之，逾
    期未預納者，除別有規定外，法院得駁回更生或清算之聲請
    ，此觀同法第6 條之規定亦明。查原審前於97年12月23日裁
    定命抗告人於該裁定送達後10日內，預納郵務送達費4,420
    元及預估鑑定費用2,000 元，並補正因不可歸責於己之事由
    致履行顯有重大困難之證明文件、95年與銀行協商成立之完
    整資料、財團法人金融聯合徵信中心當事人綜合信用報告、
    聲請前5 年內是否曾任公司或營利事業單位之負責人等職務
    、聲請前2 年之財產變動狀況、有無雙務契約尚未履行完畢
    、有無附條件買賣尚未付清價金、於安麗日用品股份有限公
    司執行業務期間之每月銷售額、財產及收入狀況說明書、應
    受扶養人陳鈺奇必要生活費用之數額及其計算方法暨陳鈺奇
    之生父陳棟傾詳細年籍資料、94年度綜合所得稅各類所得資
    料清單等事項，該裁定於97年12月31日合法送達於抗告人，
    此有送達證書1 紙附卷可稽（見原審卷第66頁），而抗告人
    已遵期於98年1 月5 日提出民事陳報狀補正上列事項（見原
    審卷第45至54頁），且於同日繳納前述郵務送達費及鑑定費
    用，此有本院收據2 紙存卷足憑（見原審卷首），則原審猶
    於98年2 月2 日以抗告人未依限補正上列事項為由裁定駁回
    本件更生之聲請，自有未洽，抗告人指摘原裁定不當，求予
    廢棄，為有理由，爰將原裁定廢棄發回，由原審另為適法之
    處理。
三、結論：本件抗告為有理由，依消費者債務清理條例第11條第
    2 項、第15條，民事訴訟法第495 條之1 第1 項、第450 條
    ，裁定如主文。
中    華    民    國    98    年    5     月    27    日
                  民事第三庭審判長法  官  朱耀平
                                  法  官  劉以全
                                  法  官  王瑜玲
上為正本係照原本作成
對本裁定不得抗告。
中    華    民    國    98    年    6     月    5     日
                                  書記官  黃美雲


司法院資訊處製作；財團法人民間司法改革基金會備份。
